【裁判字號】    92,易,1050
【裁判日期】    921224
【裁判案由】    妨害家庭
【裁判全文】
臺灣臺南地方法院刑事判決                        九十二年度易字第一０五０號
      公  訴  人  臺灣臺南地方法院檢察署檢察官
      被      告  乙○○
右列被告因妨害家庭案件，經檢察官提起公訴（九十二年度偵字第五四二七號），本
院判決如左：
      主      文
本件公訴不受理。
      理      由
一、公訴意旨略以：被告乙○○於民國九十年六月二十八日與告訴人甲○○結婚，為
    有配偶之人，竟於婚姻關係存續期間，基於概括犯意，自九十一年一月間某日起
    至同年四月十一日（即被告與告訴人離婚之日）前之某日止，與不知其已婚之蘇
    晉緯（另為不起訴處分），在臺南市○○路友人住處及附近之汽車賓館等處，連
    續通姦多次，被告因而懷孕，於九十一年十一月十三日產下一子王博紳。嗣被告
    為使其子王博紳認祖歸宗，乃以王博紳及告訴人甲○○為被告，提起確認親子關
    係不存在之民事訴訟，告訴人於九十二年三月二十三日接獲民事起訴狀後，始知
    悉上情，因認被告涉犯刑法第二百三十九條前段之通姦罪嫌等語。
二、按告訴乃論之罪，其告訴應自得為告訴之人，知悉犯人之時起，於六個月內為之
    ；又告訴乃論之罪，其告訴已逾告訴期間者，應諭知不受理之判決，刑事訴訟法
    第二百三十七條第一項、第三百零三條第三款，分別定有明文。經查：
  (一)被告與告訴人於九十年六月二十八日結婚，係有配偶之人，直至九十一年四月十
    一日，方與告訴人離婚，有戶籍謄本一紙在卷足憑（詳本院卷四十一頁），倘被
    告於前開婚姻關係存續期間，與人通姦，依刑法第二百四十五條第一項規定，須
    告訴乃論。
  (二)查被告雖自承與告訴人婚姻關係存續期間，其自九十一年一月間某日起至同年四
    月間某日止，與不知情之蘇晉緯發生多次性行為，然辯稱其與告訴人離婚時，告
    訴人早已知悉上情等語。而告訴人於本院審理中亦明確供陳：我知道被告有別人
    的小孩，才決定辦理離婚，辦理離婚時，我知道被告有小孩子，而且知道不是我
    的，我才要跟被告離婚等語（詳本院卷七十頁）。由此可知，告訴人至遲於九十
    一年四月十一日與被告離婚時，即知悉被告與他人發生性行為之事。
  (三)準此，告訴人至遲於九十一年四月十一日，即知悉被告與他人發生性行為之事，
    然告訴人竟於九十二年三月二十三日接獲民事起訴狀時，方以言詞向警方提出通
    姦之告訴，有民事起訴狀及警詢筆錄各一份在卷足憑，則告訴人之告訴，顯已逾
    六個月之告訴期間，揆諸前揭說明，本件自應為不受理判決之諭知。
  (四)至於告訴人於本院中雖同時陳稱：我知道被告懷的小孩不是我的，我才要跟被告
    離婚，因為我收到診斷小孩ＤＮＡ的鑑定書，才知道小孩是別人的等語（詳本院
    卷七十頁），然查，告訴人於九十一年四月十一日即與被告離婚，至於告訴人接
    獲民事起訴狀暨血緣鑑定書，則係九十二年三月二十三日。而告訴人既陳明其離
    婚之原因，係因被告與他人發生性行為而懷有他人的小孩等情，足認告訴人於離
    婚時，確已知悉被告有婚外性行為，殆無疑義。雖告訴人另供稱其收到血緣鑑定
    書，方知道小孩是別人的云云，然與告訴人前開所述，既有矛盾，且顯與事實不
    符，自無足憑採。
據上論斷，應依刑事訴訟法第三百零三條第三款，判決如主文。
本案經檢察官丙○○到庭執行職務。
中      華      民      國      九十二    年    十二    月    二十四    日
                                  臺灣臺南地方法院刑事第九庭
                                      審判長  法  官    鄭  文  祺
                                              法  官    蔡  奇  秀
                                              法  官    林  中  如
右正本證明與原本無異。
如不服本判決，應於判決送達後十日內向本院提出上訴狀( 應附繕本 )。
中      華      民      國      九十二    年    十二    月    二十四    日
                                              書記官    馬  愛  君


司法院資訊處製作；財團法人民間司法改革基金會備份。
